Berkay Vuran | Lider Ürün Analisti

☐ +90 542 423 99 30 • ☑ berkaypsy@gmail.com • ❸ berkayvuran.com in berkay-vuran

Özet

7+ yıllık deneyime sahip ürün profesyoneli. AI, PropTech ve kurumsal yazılım sektörlerinde ürün geliştirme, kullanıcı deneyimi ve veri odaklı strateji oluşturma konularında uzman. 6+ milyon kullanıcıya hizmet eden ürünlerde gelir artışı, hız ve müşteri memnuniyeti iyileştirmeleri konusunda kanıtlanmış başarılar. PMP, PSPO, PSM, PSU ve PSD sertifikalarına sahip.

Deneyim

SESTEK Ankara (Hibrit) Lider Ürün Analisti 09.2024-Günümüz

O Ürün geliştirme süreçlerinde genel hız iyileştirmelerine katkı

- O Çapraz ekiplerle uyumlu çalışarak tekrar iş yükünün azaltılmasına destek
- Yapılandırılmış geri bildirim döngüleriyle müşteri memnuniyetinde artış sağlanmasına katkı
- Yeni ürün özelliklerinin keşif ve geliştirme süreçlerinde aktif rol

Emlakjet İstanbul (Uzaktan)

Kıdemli Ürün Yöneticisi & Scrum Master

11.2022-09.2024

- O Pazar yeri platformunda ürün yaşam döngüsünü yöneterek kullanıcı etkileşiminde artış sağlama
- O NLP destekli emlak eşleştirme dahil ML/AI entegrasyonlarıyla dönüşüm oranını iyileştirme
- O Veri destekli kararlar için KPI panosu ve analitik çerçeve oluşturma

İstanbul (Uzaktan) Navlungo

Ürün Sahibi 01.2022-11.2022

- o 3 kıta ve 230 ülkede ürün gereksinimlerini yöneterek uluslararası genişlemeye katkı
- O Yüksek kullanıcı ve işlem hacmini destekleyecek şekilde platform ölçeklendirme

Etiya Ankara (Hibrit) 11.2021-01.2022

Kıdemli İş Analisti

- O Lansman sonrası kusurları azaltan kapsamlı UAT çerçevesi geliştirme
- O Kurumsal müşteriler için kullanıcı araştırmaları yürütme

T.C. Sağlık Bakanlığı **Ankara**

Ürün Sahibi 02.2019-11.2021

- Yılda milyonlarca kullanıcıya hizmet eden ALO184 SABİM platformunun ürün geliştirme süreçlerinde görev alma
- O Buluşma Noktası Web Uygulaması'nı tasarlama ve hayata geçirme

Yetkinlikler

Ürün: Ürün Stratejisi, Yol Haritası, Önceliklendirme, A/B Testi, Müşteri Geliştirme

Analitik: AWS QuickSight, Google Analytics, SQL, Tableau, Power BI, Mixpanel, Amplitude

Araçlar: Jira, Confluence, Figma, Miro, Azure DevOps, Notion, Productboard Metodoloji: Agile, Scrum, Kanban, OKR, Tasarım Düsüncesi, Lean Startup

Teknoloji: API Entegrasyonu, AWS, Makine Öğrenmesi, NLP

Eğitim

Hacettepe Üniversitesi

Yüksek Lisans, Örgütsel Davranış, 3.86/4.00 2019-2024

Anadolu Üniversitesi

Ön Lisans, Web Tasarımı & Geliştirme, 3.08/4.00 2020-2022

Hacettepe Üniversitesi

Lisans, Psikoloji, 3.55/4.00 2013-2017